【裁判字號】    89,交易,154
【裁判日期】    890925
【裁判案由】    過失傷害
【裁判全文】
臺灣板橋地方法院刑事判決                        八十九年度交易字第一五四號
    公  訴  人  臺灣板橋地方法院檢察署檢察官
    被      告  甲○○
右列被告因過失傷害案件，經檢察官提起公訴〔八十九年度偵字第三一七六號〕，本
院判決如左：
    主  文
甲○○無罪。
    理  由
壹、公訴意旨如起訴書所載〔如附件〕。
貳、按犯罪事實應依證據認定之，無證據不得推定其犯罪事實，又不能證明被告犯罪
    應諭知無罪之判決，刑事訴訟法第一百五十四條、第三百零一條第一項定有明文
    。次按告訴人之告訴係以使被告受刑事訴追為目的，是其指訴是否與事實相符，
    仍應調查其他證據以資審認〔五十二年台上字第一三００號判例〕。又認定犯罪
    事實應憑積極證據，倘積極證據不足以為不利於被告事實之認定時，即應為有利
    被告之認定，更不必有何有利之證據，最高法院三十年上字第八一六號著有判例
    ，所謂「積極證據足以為不利被告事實之認定」，依據同院七十六年臺上字第四
    九八六號判例意旨，係指據為訴訟上證明之全盤證據資料，在客觀上以達於通常
    一般之人均不致於有所懷疑，而得確信被告確曾犯罪之程度；若未達到此一程度
    ，而有合理懷疑之存在時，即無從為被告有罪之確信。公訴人認被告涉前開犯嫌
    ，係以告訴人乙○○之指訴、道路交通事故調查報告表、診斷證明書貳份、機車
    『車損』照片參紙為據，因認被告涉刑法第二百八十四條前段之過失傷害犯嫌。
、訊據被告甲○○，辯稱：「事實上當時是上班時間，大家都有注意，如果沒有注
    意傷害就不是這樣了，而且當時我是送被害人去台北醫院的，當時沒有擦傷，也
    不可能有內傷。」、「她〔告訴人乙○○〕沒有受傷，我本來想賠他〔她〕一些
    醫藥費，我也有幫他〔她〕送醫。」〔參見本院卷第八０頁〕、「她〔告訴人〕
    不該插入快車道。」、「當時不是在這家醫院〔指祐民綜合醫院〕，我不知他〔
    告訴人〕何時去的。」、「她沒有受傷。」〔參見本院卷第八二頁〕、「我沒有
    送她〔告訴人〕去佑〔祐〕民〔綜合〕醫院，我是送他〔告訴人〕去台北醫院。
    」、「我有注意了」〔參見本院卷第八三頁〕、「當時被害人沒有破皮，如何引
    起神經痛？被害人沒有傷，如何起訴我過失傷害？」〔參見本院卷第八四頁〕、
    「發生車禍時，被害人不應該走到快車道，我有撞到他。」〔參見本院卷第六一
    頁〕、「我承認我有過失，但對方〔指告訴人〕車子根本沒有倒地，我沒有保持
    距離是事實，我有煞車，但沒有停住，我撞到他〔告訴人〕時，他有向前幾下，
    我有去扶他，我扶他時，他車子才倒地，我後來有送他去醫院，我有問醫生，當
    時都沒有外傷我才離開的。」、「當時〔告訴人所駕機車〕沒有壞。」、「告訴
    人有緊急煞車，我是緊緊跟著他〔告訴人〕的車，當時他沒有倒地。」〔參見本
    院卷第二二頁〕、「我有碰到他〔告訴人〕沒錯，但醫生說沒有外傷，我才離開
    的」〔參見本院卷第二四頁。〕等。
肆、查：
    一、告訴人提出祐民綜合醫院開立之診斷證明書固載告訴人罹「腰部『嚴重』挫
        傷」於「八十八年十月十二日至八十八年十月十六日... 住院治療」〔參見
        偵卷第六頁〕，惟按「鈍器以『直角』方向作用於皮膚時，身體組織夾於貳
        個固體〔兇器與骨〕間而表皮生成挫碎，此狀態之傷稱之為『挫傷』 (Con-
        tusion,Kontusion)」、「有時可與表皮脫落相彷彿，一般伴有皮下出血」
        、「鈍器作用於皮膚時，該部之皮膚極度緊張致皮膚及皮下組織離斷者稱為
        『挫創』 (Contued Wound,Quetsch Wunde)」〔參見葉昭渠博士著「最新法
        醫學」七十六年七月二版第六七頁〕，析索之，「挫傷」則見「表皮挫碎」
        ，或伴隨「皮下出血」，『挫創』則見「皮膚及皮下組織離斷」。查告訴人
        於八十八年十月十二日原經臺北縣消防局護送至行政院衛生署臺北醫院就診
        ，有臺北縣消防局救護出勤紀錄表影本足佐〔附本院卷第五三頁〕，未見有
        何「表皮挫碎」、「皮膚及皮下組織離斷」，此有行政院衛生署臺北醫院八
        十九年五月十七日北醫歷字第二七八七號函附告訴人就診病歷表足參〔附
        本院卷第四八頁至第五二頁〕，同日告訴人另至祐民綜合醫院就醫時固「主
        訴」〔即告訴人自述〕「車禍腰部『重度』『挫傷』，酸痛無法忍受」，故
        「住院檢查及治療」，此有祐民綜合醫院八十九年五月十日三祐字第二三一
        四號函附告訴人住院病歷表影本足佐〔附本院卷第三三頁至第四七頁，上情
        見本院卷第三五頁〕，惟醫師「體檢發現」欄係記載「Vi.tal sign:BP 150
        /90」、「mmHG BT 36.5℃」〔參見本院卷第三五頁〕，亦未見「表皮挫碎
        」、「皮膚及皮下組織離斷」等情狀，顯難遽信告訴人有何「挫傷」之傷害
        。
    二、遍查全部卷證，告訴人於行政院衛生署臺北醫院「主訴」「臀部疼痛」〔參
        見本院卷第五０頁〕，赴祐民綜合醫院就診之初改「主訴」「車禍腰部『重
        度』『挫傷』，酸痛無法忍受。」〔參見本院卷第三五頁〕，住院期間接受
        超音波檢查時又稱：「Abdominal pain」〔即『腹部』疼痛〕〔參見本院卷
        第四一頁〕，住院期間對護理人員稱：「腰部非常不適」、「腰部仍痛」〔
        參見本院卷第四五頁〕，警訊時指訴「腰部挫傷」〔參見偵卷第五頁反面〕
        ，本院審理時訴稱：「當時我『神經』受傷，我有去佑〔祐〕民醫院看診」
        〔參見本院卷第二０頁〕，告訴人於醫護、警訊暨審理中所訴〔述〕『受傷
        情狀』即有前後不一致之瑕疵。且查〔一〕告訴人於祐民綜合醫院住院期間
        ，未有一語「主訴」『臀部』疼痛，此有前開病歷表影本足參，嗣於「八十
        八年十月十五日」「無不適之〔狀〕」、「八十八年十月十六日」「pa-
        tient〔病人指告訴人〕精神可，no complain〔無抱怨〕、vital stabled
        〔生理現象穩定〕.. 」乃於同日出院，此有祐民綜合醫院病歷表暨所附護
        理紀錄足佐〔附本院卷第四十四頁反面、第四十五頁反面〕，惟告訴人於「
        八十八年十月十六日」出祐民綜合醫院後，再於「八十八年『十月二十六日
        』」前往行政院衛生署臺北醫院門診，主述「臀部疼痛」，此有行政院衛生
        署臺北醫院病歷表影本足參〔附本院卷第五０頁〕，既「無不適之〔狀〕」
        出祐民綜合醫院，實難想像何以「拾日」『後』猶復於行政院衛生署臺北醫
        院主訴痛在「臀」。〔二〕告訴人所述「疼痛」部位，忽「臀」、忽「腰」
        、忽「腹」，所訴傷害忽「挫傷」、忽「神經傷」，不一而是，然細審之，
        非無規律可尋，即告訴人於行政院衛生署臺北醫院就診時，均「主述」痛在
        「臀」，在祐民綜合醫院就診時則「主訴」痛在「腹腰」部，凡此情節，實
        可合理懷疑告訴人指訴因前述車禍「臀部疼痛」一節係『偽病』，未便遽認
        告訴人果因前開車禍而受「臀部疼痛」之傷害。
    三、據告訴人乙○○之指訴、道路交通事故調查報告表、診斷證明書貳份、機車
        『車損』照片紙為據，不足生被告過失致告訴人乙○○受有「腰部『嚴重
        』挫傷」、「臀部疼痛」等傷害之確信，此外，復查無其積極確切之事證，
        足認被告涉公訴人起訴之過失傷害犯嫌，當屬不能證明被告犯罪，爰依法為
        無罪之諭知。
據上論斷，應依刑事訴訟法第三百零一條第一項，判決如主文。
本案經檢察官陳伯厚到庭執行職務。
中      華      民      國      八十九      年     九     月   二十五   日
                                      臺灣板橋地方法院交通法庭
                                          法  官  陳  福  來
右正本證明與原本無異。
如不服本判決應於送達後十日內向本院提出上訴狀。
                                          書記官  陳  春  銘
中      華      民      國      八十九      年     九     月   二十八   日


司法院資訊處製作；財團法人民間司法改革基金會備份。
